【裁判字號】    98,審訴,5502
【裁判日期】    981130
【裁判案由】    清償借款
【裁判全文】
臺灣臺北地方法院民事判決            98年度審訴字第5502號
原      告  富邦資產管理股份有限公司
法定代理人  乙○○
訴訟代理人  甲○○
被      告  丙○○
上列當事人間請求清償借款事件，本院於中華民國98年11月30日
言詞辯論終結，判決如下：
    主  文
被告應給付原告新臺幣壹佰肆拾陸萬壹仟貳佰捌拾玖元，及自民
國九十一年七月十七日起至清償日止，按年率百分之八點九九計
算之利息，暨自民國九十一年七月十七日起至清償日止，按上開
利率百分之二十計算之違約金。
訴訟費用新臺幣壹萬伍仟伍佰伍拾元由被告負擔。
本判決於原告以新臺幣肆拾捌萬捌仟元供擔保後，得假執行。
    事實及理由
一、原告主張：訴外人類季璋於民國88年3月10日邀同被告丙○
    ○為連帶保證人向訴外人萬泰商業銀行借款新臺幣（下同）
    3,030,000元，約定借款期間自88年3月10日起至108年3月
    10日止，共分240期，利息自借款日起，按年率8.99%計付，
    若訴外人萬泰商業銀行基本放款利率調整時，自調整日起改
    按新公告基本放款利率加年率0.45%機動計算，並依年金法
    平均攤還本息，如遲延履行本息者，即喪失期限之利益，其
    債務視為全部到期，除仍按上開利率計收利息外，逾期在6
    個月以內者，按上開利率10%，逾期6個月以上者，其超過6
    個月之部分，按上開利率20%加付違約金。詎訴外人類季璋
    自88年12月10日起即未依約清償，依兩造授信約定書第5條
    之約定，其債務視為全部到期，訴外人萬泰商業銀行雖於91
    年7月17日獲部分清償，惟尚積欠本金1,461,289元及自91年
    7月17日起至清償日止，按年率8.99%計算之利息，暨按上開
    利率20%計算之違約金迄未清償。被告丙○○為連帶保證人
    ，自應負連帶清償責任。又訴外人萬泰商業銀行已於92年7
    月18日將上開債權讓與訴外人台灣恆豐第一資產管理有限公
    司，而其亦於95年12月15日再將上開債權讓與訴外人兆豐資
    產管理股份有限公司，原告嗣於97年8月29日自訴外人兆豐
    資產管理股份有限公司受讓本件借款本金、利息、違約金及
    其他一切從屬權利，並依金融機構合併法第15條第1項第1款
    、第18條第3項及民法第297條之規定，分別於97年9月5日將
    本件債權讓與通知公告於太平洋日報第9版，並於97年12月
    26日寄發債權移轉通知函。為此，爰依消費借貸及連帶保證
    契約之法律關係提起本訴等語。並聲明：如主文第1項所示
    ，並願供擔保，請准宣告假執行。
二、被告則以：伊擔任訴外人類季璋保證人即應負擔保之責，然
    借款銀行在執行訴外人類季璋房產拍賣同時並未告知伊，拍
    賣後不足金額催收時，伊亦數次將訴外人類季璋電話告知銀
    行，伊已窮盡一切能力協助借款銀行保障權益，相對借款銀
    行則皆無作為，原告之主張為無理由等語置辯。並聲明：原
    告之訴駁回。
三、按連帶債務之債權人，得對債務人中之一人或數人或其全體
    ，同時或先後請求全部或一部之給付。連帶債務未全部履行
    前，全體債務人仍負連帶責任，民法第273條定有明文。又
    保證債務之所謂連帶，係指保證人與主債務人負同一債務，
    對於債權人各負全部給付之責任者而言，最高法院45年台上
    字第1426號判例意旨可資參照。本件原告主張之事實，業據
    其提出借據、授信約定書、債權抵充計畫書、債權讓渡書、
    債權讓與公告新聞紙、債權讓與證明書、債權移轉通知函、
    中華郵政掛號郵件收件回執等為證，核屬相符；又被告丙○
    ○雖以前詞置辯，惟查，被告丙○○既不爭執其為系爭借款
    之連帶保證人，則揆諸前開說明，被告就系爭借款即負有全
    部給付之責任，至被告丙○○抗辯在執行借款人即訴外人類
    季璋房產拍賣同時並未得到告知，拍賣後不足金額催收時，
    被告亦數次將訴外人類季璋電話告知原告，已窮盡一切能力
    協助原告保障權益等語，仍不得免除其為連帶保證人應負之
    連帶清償責任。
四、從而，原告依消費借貸及連帶保證契約之法律關係請求被告
    給付如主文第1項所示之金額，為有理由，應予准許。
五、假執行之宣告：
    原告陳明願供擔保，請求宣告假執行，與民事訴訟法第390
    條第2項之規定並無不合，茲酌定擔保金額，予以准許。
六、訴訟費用負擔之依據：民事訴訟法第78條。
中    華    民    國    98    年    11    月    30    日
                  民事第六庭    法  官  陶亞琴
以上正本係照原本作成
如對本判決上訴，須於判決送達後20日內向本院提出上訴狀
中    華    民    國    98    年    11    月    30    日
                                書記官  曹瓊文

司法院資訊處製作；財團法人民間司法改革基金會備份。
